臺灣雲林地方法院刑事裁定
111年度聲字第167號
聲  請  人  臺灣雲林地方檢察署檢察官
受  刑  人  王柏荃



上列聲請人因受刑人數罪併罰有二裁判以上，聲請定其應執行之
刑（111年度執字第386號），本院裁定如下：
    主  文
甲○○所犯如附表所示之罪，所處如附表所示之刑，應執行有期
徒刑參年柒月。
    理  由
一、聲請意旨略以：受刑人甲○○因犯詐欺等案件，先後經判決確
    定如附表，符合數罪併罰之要件，應依刑法第53條及第51條
    第5款之規定，聲請定其應執行之刑，爰依刑事訴訟法第477
    條第1項規定聲請裁定。
二、按數罪併罰，有二裁判以上者，依第51條之規定，定其應執
    行之刑，刑法第53條定有明文。又數罪併罰，分別宣告其罪
    之刑，如宣告多數有期徒刑者，於各刑中之最長期以上，各
    刑合併之刑期以下，定其刑期。但不得逾30年。刑法第51條
    第5款亦定有明文。又按法律上屬於自由裁量事項，尚非概
    無法律性之拘束，在法律上有其外部界限及內部界限，前者
    法律之具體規定，使法院得以具體選擇為適當裁判，此為自
    由裁量之外部界限。後者法院為自由裁量時，應考量法律之
    目的，法律秩序之理念所在，此為自由裁量之內部界限。法
    院為裁判時，二者均不得有所踰越。在數罪併罰而有二裁判
    以上，應定其應執行刑之案件，法院所為刑之酌定，固屬自
    由裁量事項，然對於法律之內、外部界限，仍均應受其拘束
    （最高法院94度台非字第21號判決意旨參照）。
三、受刑人甲○○因犯如附表所示之詐欺等案件，經臺灣臺中地方
    法院、臺灣彰化地方法院、臺灣基隆地方法院及本院先後判
    處如附表所示之刑，均經確定在案，此有如附表所示之判決
    及臺灣高等法院被告前案紀錄表各1份在卷可憑。茲檢察官
    聲請定其應執行之刑，本院審認核屬正當。爰審酌被告所犯
    各罪之罪名異同、犯罪情節、時間差距及所生危害等各情，
    暨考量受刑人對定應執行刑之意見（本院卷第86頁）等一切
    情狀，定其應執行之刑如主文所示。
四、依刑事訴訟法第477條第1項，刑法第53條、第51條第5款，
    裁定如主文。　　
中　　華　　民　　國　　111 　年　　3 　　月　　28　　日
                  刑事第三庭    法  官  蔡美華
以上正本證明與原本無異。
如不服本裁定，應於裁定送達後5 日內向本院提出抗告狀（須附繕本）。　　　　　　　　　　　
中　　華　　民　　國　　111 　年　　3 　　月　　28　　日
                                書記官　陳智仁
附表：受刑人甲○○定應執行刑案件一覽表 
編          號           1          2          3 罪          名  詐欺 詐欺 詐欺 宣    告    刑  有期徒刑1年1月 有期徒刑1年6月 有期徒刑1年6月 犯  罪  日  期  109年3月7日 109年5月15日 109年5月15日 偵  查  機  關年   度  案  號  臺灣臺中地方檢察署109年度少連偵字第110號 臺灣彰化地方檢察署109年度偵字第5606、6850號 臺灣彰化地方檢察署109年度偵字第5606、6850號 最  後  事實審 法  院 臺灣臺中地方法院 臺灣彰化地方法院 臺灣彰化地方法院  案  號 109年度訴字第2243號 109年度訴字第861號 109年度訴字第861號  判決日期 109年11月30日 109年12月31日 109年12月31日 確  定  判  決 法  院 臺灣臺中地方法院 臺灣彰化地方法院 臺灣彰化地方法院  案  號 109年度訴字第2243號 109年度訴字第861號 109年度訴字第861號  判   決確定日期 110年1月4日 110年2月4日 110年2月4日 是否為得易科罰金之案件  否 否 否 備         註  ⑴臺灣臺中地方檢察署110年度執字第1388號。 ⑵編號1至7定應執行刑3年4月。 ⑴臺灣彰化地方檢察署110年度執字第782號。 ⑵編號1至7定應執行刑3年4月。 ⑴臺灣彰化地方檢察署110年度執字第782號。 ⑵編號1至7定應執行刑3年4月。 

編          號           4          5          6 罪          名  詐欺 詐欺 詐欺 宣    告    刑  有期徒刑10月 有期徒刑1年2月 有期徒刑1年2月 犯  罪  日  期  109年5月15日 109年5月6日 109年5月6日 偵  查  機  關年   度  案  號  臺灣彰化地方檢察署109年度偵字第5606、6850號 臺灣基隆地方檢察署110年度偵字第14、119號、110年度偵緝字第125號 臺灣基隆地方檢察署110年度偵字第14、119號、110年度偵緝字第125號 最  後  事實審 法  院 臺灣彰化地方法院 臺灣基隆地方法院 臺灣基隆地方法院  案  號 109年度訴字第861號 110年度金訴字第82號 110年度金訴字第82號  判決日期 109年12月31日 110年8月4日 110年8月4日 確  定  判  決 法  院 臺灣彰化地方法院 臺灣基隆地方法院 臺灣基隆地方法院  案  號 109年度訴字第861號 110年度金訴字第82號 110年度金訴字第82號  判   決確定日期 110年2月4日 110年9月1日 110年9月1日 是否為得易科罰金之案件  否 否 否 備         註  ⑴臺灣彰化地方檢察署110年度執字第782號。 ⑵編號1至7定應執行刑3年4月。 ⑴臺灣基隆地方檢察署110年度執字第1434號。 ⑵編號1至7定應執行刑3年4月。 ⑴臺灣基隆地方檢察署110年度執字第1434號。 ⑵編號1至7定應執行刑3年4月。 

編          號           7          8 （以下空白） 罪          名  詐欺 詐欺  宣    告    刑  有期徒刑1年2月 有期徒刑1年2月  犯  罪  日  期  109年5月6日 109年4月16日（聲請書誤載為6日）  偵  查  機  關年   度  案  號  臺灣基隆地方檢察署110年度偵字第14、119號、110年度偵緝字第125號 臺灣雲林地方檢察署110年度偵字第7173號  最  後  事實審 法  院 臺灣基隆地方法院 臺灣雲林地方法院   案  號 110年度金訴字第82號 110年度訴字第612號   判決日期 110年8月4日 110年12月20日  確  定  判  決 法  院 臺灣基隆地方法院 臺灣雲林地方法院   案  號 110年度金訴字第82號 110年度訴字第612號   判   決確定日期 110年9月1日 111年1月18日  是否為得易科罰金之案件  否 否  備         註  ⑴臺灣基隆地方檢察署110年度執字第1434號。 ⑵編號1至7定應執行刑3年4月。 111年度執字第386號